# 准则核算问题

提问人：guoji2020 时间：2021-06-29 13:33:06
陈老师好！
一、依据目前最新的企业会计准则关于下列存货的使用，哪些是纳入到营业收入里边呢
1 、用存货投资（权益法核算的投资）
2 、用存货进行同一控制企业合并
3 、用存货进行非同一控制企业合并
4 、用存货给职工进行福利
5 、用存货给股东分配
6 、进行非货币资产交换
7 、进行抵债
8 、如何属于资产组的组成部分的话，上述各种经济行为是否需要进行特殊考虑呢。
二、对股东的分配
陈老师您好，下列经济事项如何进行分配呢
1 、企业用非货币性资产进行股利的分配
2 、用业务对股东进行分配
3 、用资产组对股东进行分配
三、新收入准则的问题
1 、如果双方签订的是卖毒品的交易的话，请问在新准则的情况下如何考虑呢。

回答人：chenyiwei
一、可作为收入予以确认的只有： 1 、 3 （以存货对被收购方进行投资除外）、 6 。如果存货作为资产组的一部分整体进行处置，则即使是这几种情况，也不能确认收入、成本。
二、对股东的分配，一般做法是按被分配资产的账面价值冲减未分配利润、资本公积等权益项目。

提问人：guoji2020 时间：2021-06-30 13:33:06
陈老师您好，上述第三个问题我问的问题的意思是，双方签订的合同是否不能违背各自国家的法律规定情况。否则的话合同是无效的。也就是这种情况下是不满足收入确认条件的。是否可以这样理解

回答人：chenyiwei
这种情况，虽然该业务本身是违规的，但业务违规本身不会导致不能确认收入、成本，但同时需对受到法律制裁的财务影响按照或有事项准则予以谨慎的计提与估计。